【裁判字號】    89,易,4520
【裁判日期】    900327
【裁判案由】    竊盜
【裁判全文】
臺灣板橋地方法院刑事判決                        八十九年度易字第四五二號
    公  訴  人  臺灣板橋地方法院檢察署檢察官
    被      告  丙○○
右列被告因竊盜等案件，經檢察官提起公訴（八十九年度偵字第一三九五號），本院
判決如左：
    主  文
丙○○竊盜，處有期徒刑肆月，如易科罰金，以佰元折算壹日，緩刑年。
其餘被訴侵入住宅及傷害部分公訴不受理。
    事  實
一、丙○○意圖為自己不法所有，於民國八十九年四月十二日上午八時許，在台北縣
    三重市○○街四十四之二號前，趁無人注意之際，竊取乙○○所有ＧＰＶ－四六
    八號（起訴書誤載為ＧＰＶ－四八六號）機車一輛，得手後供己騎用。而於八十
    九年四月二十二日下午十三時三十分許，騎乘該機車至台北縣蘆洲市○○路一八
    八巷十五弄十號四樓甲○○住處樓下，毆打甲○○後跑步離開現場，而將該機車
    棄置現場逃逸。
二、案經甲○○訴由台北縣警察局蘆洲分局報請台灣板橋地方法院檢察署檢察官偵查
    起訴。
    理  由
一、訊據被告丙○○矢口否認有竊取機車之犯行，辯稱：當天伊是騎向朋友「阿德」
    借的黑色迪奧五０ＣＣ機車去現場，伊在那裡等了二、三小時，之後把機車騎回
    去還「阿德」，伊再走路到現場，ＧＰＶ－四六八號機車非伊所偷云云。惟查：
    （一）該機車乃乙○○於八十九年四月十二日八時許，在台北縣三重市○○街四
    十四之二號前失竊，此據被害人乙○○於警訊中指證綦詳，並有贓物認領保管單
    一件、車輛竊盜、車牌失竊資料個別查詢報表ˍ查詢車輛認可資料一件附卷可稽
    。（二）又被告騎乘該機車至台北縣蘆洲市○○路一八八巷十五弄十號四樓甲○○住處樓下，於毆打甲○○後跑步離開現場，而將該機車棄置現場等情，亦分據
    告訴人甲○○於警訊中證稱：「當時我在家中準備外出用膳，突然聽到丙○○在
    右述地址樓下叫喊我的名字，我探頭觀看何人叫喊，當我看到丙○○後便轉身回
    屋，不準備對丙○○表示理睬。丙○○後來尾隨我弟弟林澤承上樓，並於我弟弟
    開門之際突然衝進屋內，以機車大鎖打擊我的頭部左側三至四下，然後以跑步的
    方式逃離現場，並將自己所騎乘的重機車ＧＰＶ－四六八號遺留於現場」「四月
    二十日十七時許丙○○曾向我表示ＧＰＶ－四六八號為贓車，但我以為羅在開玩
    笑」；本院審理中證稱：被告當時是騎乘上開機車至其樓下大聲喊叫，叫伊下樓
    去，之前也曾看過被告騎該機車。證人陳權證稱：「丙○○是騎乘ＧＰＶ－四六
    八號重機車到達上述地址」「我於民國八十九年四月二十二日十二時十分許，從
    甲○○家中外出購物時曾看到丙○○騎乘該車在附近閒晃」等語。且被告本院審
    理中亦自承當天確是用機車大鎖毆打甲○○，如被告係騎乘向朋友「阿德」所借
    用之機車到現場，並於毆打甲○○前已將機車歸還「阿德」，被告怎有機車大鎖
    毆打甲○○，且被告又無法提供「阿德」之真實姓名、地址供本院查證，被告前
    開所辯顯不足採。本件事證明確，被告竊盜犯行堪以認定。
二、核被告所為，係犯刑法第三百二十條第一項之竊盜罪。爰審酌被告之品性、犯罪
    之動機、目的、手段、所生之危害及犯罪後否認犯行之態度等一切情狀，量處如
    主文所示之刑示懲，並諭知易科罰金之折算標準。查被告前未曾受有期徒刑以上
    刑之宣告，有卷附台灣高等法院檢察署刑案紀錄簡覆表可按，經此罪刑宣告後，
    應知警惕而無再犯之虞，本院認所宣告之刑以暫不執行為適當，併諭知緩刑三年
    ，用啟自新。
三、公訴意旨另以：被告丙○○於八十九年四月二十二日下午十三時三十分許，因不
    滿甲○○處理感情問題之態度，遂騎乘上開機車至台北縣蘆洲市○○路一八八巷
    十五弄十號四樓甲○○住處，與甲○○理論，雙方一言不合，丙○○竟未經許可
    而侵入上址住宅內，徒手毆擊甲○○頭部，致甲○○受有左側顳部頭皮挫傷四乘
    零點三平方公分、左側頸部瘀傷五乘二平方公分及左肩部皮膚擦傷三乘三平方公
    分等傷害，而認被告丙○○另涉有刑法第三百零六條侵入住宅罪嫌及刑法第二百
    七十七條第一項之傷害罪嫌。然按告訴乃論之罪，告訴人於第一審辯論終結前得
    撤回其告訴；又告訴經撤回者，應諭知不受理之判決，刑事訴訟法第二百三十八
    條第一項、第三百零三條第三款分別定有明文。本件被告被訴刑法第二百七十七
    條第一項、第三百零六條之傷害罪及侵入住宅罪，依同法第二百八十七條前段、
    第三百零八條第一項規定係屬告訴乃論之罪，茲據告訴人甲○○於本院審理中當
    庭撤回告訴，有八十九年十二月十九日本院審訊筆錄在卷足憑，此部分爰不經言
    詞辯論逕為諭知不受理之判決。
據上論斷，應依刑事訴訟法第二百九十九條第一項前段、第三百零三條第三款、第三
百零七條、刑法第三百二十條第一項、第四十一條第一項、第七十四條第一款、罰金
罰鍰提高標準條例第一條、第二條，判決如主文。
本案經檢察官高俊申到庭執行職務
中      華      民      國      九十      年      三    月    二十七    日
      臺灣板橋地方法院刑事第一庭
                                      法  官  毛崑山
右正本證明與原本無異。
如不服本判決，應於判決送達後十日內，向本院提出上訴狀。
                                      書記官  章宏萱
中      華      民      國      九十      年      三    月    二十八    日
附錄本案論罪科刑法條全文：
刑法第三百二十條第一項
意圖為自己或第三人不法之所有，而竊取他人之動產者，為竊盜罪，處五年以下有期
徒刑、拘役或五百元以下罰金。


司法院資訊處製作；財團法人民間司法改革基金會備份。
